# 股东没有产生什么利润仍分红的情况

提问人：kuaijiborden 时间：2022-03-09 12:48:40
通常情况下公司含税利润，需要先缴纳所得税，计提法定公积金后，才能进行分红，如果账面上是亏损情况下，股东私下分红，这种情况下，分红是否还有效，是要退还还是怎样处理

回答人：chenyiwei
如果没有可分配利润，但股东会仍通过分红决议的，则作为财务会计人员，只能按照该决议进行分配的账务处理（即使这样做会导致未分配利润出现负数余额，或者未分配利润的负数余额进一步扩大）。后续如果该决议被撤销的，则在撤销该决议之日转回此前的利润分配处理（但不作为前期差错更正）。